【裁判字號】    98,訴,2184
【裁判日期】    980731
【裁判案由】    毒品危害防制條例
【裁判全文】
臺灣臺中地方法院刑事判決              98年度訴字第2184號
公  訴  人  臺灣臺中地方法院檢察署檢察官
被      告  甲○○
上列被告因違反毒品危害防制條例案件，經檢察官提起公訴（98
年度毒偵字第44號），被告於本院準備程序就被訴事實為有罪之
陳述，經本院合議庭裁定改行簡式審判程序，判決如下：
    主    文
甲○○施用第一級毒品，累犯，處有期徒刑柒月。扣案之注射針
筒壹支，沒收。
    犯罪事實
一、甲○○前於民國89年間因施用第一、二級毒品案件，經本院
    裁定令入勒戒處所觀察、勒戒後，認有繼續施用毒品之傾向
    ，復經本院裁定令入戒治處所施以強制戒治，於89年12月20
    日停止強制戒治付保護管束，並於90年6月6日保護管束期滿
    ，強制戒治視為執行完畢。其又於強制戒治完畢後5年內之
    95年間，復因犯施用第一級毒品罪，經本院判處有期徒刑1
    年2月後，再與其所犯恐嚇、贓物、搶奪、竊盜等罪，經本
    院依中華民國九十六年罪犯減刑條例減刑後，裁定應執行有
    期徒刑1年6月，經抗告後，再經臺灣高等法院臺中分院裁定
    應執行有期徒刑1年5月確定，於96年11月9日縮刑期滿執行
    完畢。詎甲○○仍不知悔悟，復基於施用第一級毒品海洛因
    之犯意，於97年10月14日20、21時許，在其臺中縣大里市○
    ○路○段日新二巷5號之住處內，以將第一級毒品海洛因摻水
    稀釋後置於注射針筒再施打於靜脈血管之方式，施用第一級
    毒品海洛因1次。嗣於97年10月15日17時25分許，為警持本
    院核發之搜索票，在其前開住處查獲，並扣得甲○○所有，
    供其施用毒品所用之注射針筒1支。甲○○為警查獲後，供
    出其施用第一級毒品海洛因之來源為彭振雄，且因而破獲。
二、案經臺中縣警察局霧峰分局報請臺灣臺中地方法院檢察署檢
    察官偵查起訴。
    理    由
一、訊據被告甲○○對於前揭犯罪事實坦承不諱，且被告為警查
    獲後所採集之尿液，經以氣相層析質譜儀（即GC／MS）方法
    檢驗結果，確呈第一級毒品海洛因於人體代謝後之嗎啡、可
    待因陽性反應等情，有中山醫學大學附設醫院檢驗科藥物檢
    測中心尿液檢驗報告1份附卷足證。查被告前於89年間因施
    用第一、二級毒品案件，經本院裁定令入勒戒處所觀察、勒
    戒後，認有繼續施用毒品之傾向，復經本院裁定令入戒治處
    所施以強制戒治，於89年12月20 日停止強制戒治付保護管
    束，並於90年6月6日保護管束期滿，強制戒治視為執行完畢
    。其又於強制戒治完畢後5年內之95年間，復因犯施用第一
    級毒品罪，經本院判處有期徒刑1年2月後，再與其所犯恐嚇
    、贓物、搶奪、竊盜等罪，經本院依中華民國九十六年罪犯
    減刑條例減刑後，裁定應執行有期徒刑1年6月，經抗告後，
    再經臺灣高等法院臺中分院裁定應執行有期徒刑1年5月確定
    ，於96年11月9日縮刑期滿執行完畢，此有臺灣高等法院被
    告前案紀錄表1份在卷可參，其於強制戒治執行完畢後5年內
    曾再犯施用毒品罪，經法院判決確定，依毒品危害防制條例
    第23條第2項之規定，即應依法追訴（最高法院95年第7次刑
    事庭會議決議參照）。被告自白核與事實相符，事證明確，
    其犯行洵堪認定。
二、核被告所為，係犯毒品危害防制條例第10條第1項之施用第
    一級毒品罪。被告為供施用而持有第一級毒品，其持有之低
    度行為，已為施用之高度行為所吸收，不另論罪。查，被告
    前因犯施用第一級毒品罪，經本院判處有期徒刑1年2月後，
    再與其所犯恐嚇、贓物、搶奪、竊盜等罪，經本院依中華民
    國九十六年罪犯減刑條例減刑後，裁定應執行有期徒刑1年6
    月，經抗告後，再經臺灣高等法院臺中分院裁定應執行有期
    徒刑1年5月確定，於96年11月9日縮刑期滿執行完畢，有臺
    灣高等法院被告前案紀錄表1份在卷可參。其受徒刑執行完
    畢後，5年以內，故意再犯本件有期徒刑以上之罪，為累犯
    ，應依刑法第47條第1項之規定加重其刑。再按毒品危害防
    制條例第17條規定，犯同條例第4條第1項至第4項、第5條第
    1項至第4項前段、第6條第1項至第4項、第7條第1項至第4項
    、第8條第1項至第4項、第10條或第11條第1項、第2項之罪
    ，供出毒品來源，因而破獲者，得減輕其刑。其立法用意，
    旨在鼓勵被告供出其所製造、運輸、販賣或持有之毒品來源
    ，俾追究出該毒品之前手，以徹底清除毒品氾濫。查本案被
    告為警查獲後，即供出其施用第一級毒品海洛因之來源係案
    外人彭振雄，案外人彭振雄並經檢察官因而查獲起訴一節，
    有被告之警詢筆錄、臺灣臺中地方法院檢察署檢察官函及附
    件之98年度偵字第4739、4740、7333號起訴書各1份在卷可
    證，足認被告於所犯施用第一級毒品案件中，供出毒品來源
    ，並因而破獲，符合毒品危害防制條例第17條之規定，自應
    就其所犯施用第一級毒品罪減輕其刑，並依法先加重其刑，
    後減輕之。爰審酌被告前因施用毒品犯行曾經觀察、勒戒、
    強制戒治及經法院判刑，竟又再施用毒品不輟，無視於毒品
    對於自身健康之戕害及國家對於杜絕毒品犯罪之禁令，惡性
    非輕，惟事後坦承犯行，再本於施用毒品犯罪之人，亦為「
    病人」之考量等一切情狀，量處如主文所示之刑。扣案之注
    射針筒1支，為被告所有，供其施用海洛因所用，業據被告
    供明在卷，爰依刑法第38條第1項第2款之規定宣告沒收。
據上論斷，應依刑事訴訟法第273條之1第1項、第299條第1項前
段，毒品危害防制條例第10條第1項、第17條，刑法第11條、第
47條第1項、第38條第1項第2款，判決如主文。
中    華    民    國    98    年    7     月    31    日
                        刑事第九庭  法  官  戴博誠
上正本證明與原本無異。
如不服本判決，應於送達後10日內向本院提出上訴狀（須附繕本
），上訴於臺灣高等法院臺中分院。
上訴書狀如未敘述理由，應於上訴期間屆滿後20日內補提理由書
於本院。
                                    書記官  林政佑
中    華    民    國    98    年    7     月    31    日
【附錄論罪科刑法條】
毒品危害防制條例第10條第1項：
施用第一級毒品者，處6月以上5年以下有期徒刑。


司法院資訊處製作；財團法人民間司法改革基金會備份。
